

Expert en géomatique & gestion des données spatiales

- Castelnaudary (11 Aude)
- Français
- Marié, 2 enfants
- Permis Voiture / Drone / côtier / hauturier

Contact

- Itinérant, Monde
- *→* +33 659865534
- hugoroussaffa@gmail.com
- yougis
- in hugo-roussaffa

Compétences

SIG, cartographie, +14 ans télédétection

Infrastructure de don- 10 ans nées spatiales

Analyse spatiale & 10 ans statistiques

Gestion de bases de 8 ans données spatiales (Post-GIS, SQL)

Géo-traitement & 8 ans développement Python

Gestion de projet SIG 8 ans

Compétences approfondies en cartographie, analyse spatiale, télédétection, développement et programmation et gestion de projet. Passionné par les solutions open source, l'environnement et la collaboration internationale. Grâce à ses multiples compétences SIG et informatique, je conçoit des solutions complète sur mesure, alliant rigueur technique et innovation.

SIG desktop & web : maîtrise avancée de QGIS, ArcGIS, et Google Earth Engine.

Data science avec Python : traitement de données spatiales, analyse de clusters, et data visualisation.

Gestion de données spatiales : spécialiste des bases PostGIS, du SQL, du framework DBT et des systèmes d'indexation spatiale comme H3.

Données ouvertes : expertise sur OpenStreetMap, programmes satellite Copernicus et NASA, et bien d'autres sources open data.

Échange et accès des données collaboratives via API et catalogue : API REST, Spatio Temporel Asset Catalog (STAC).

Expérience

Responsable SI & Géomatique

06/2021 - 08/2024

Observatoire de l'environnement en Nouvelle-Calédonie (OEIL), Nouméa

Administration SI géographique, coordination de services numériques, intégrité et sécurité des données. Maintien et coordination des développements de services numériques, de la vie des données, des tableaux de bord et des rapports. Analyse des besoins, rédaction des cahiers des charges et sdes pécications techniques. Promotion et communication sur les activités en public.

Enseignant vacataire

2020 et 2024

Université Nouméa (NC)

Cours TD/TP de SIG, télédétection et photogramterie rapprochée

Géomaticien

05/2011 - 06/2021

Province Sud, Nouméa (NC)

Cartographies web, métadonnées, chef de projet SIG (AMOA), gestion de serveurs cartographiques, bases de données et maintenance des appilications

Entrepreneur GeoDatup

04/2016 - 05/2018

Maison de l'initiative, Toulouse (FR)

Développement de plugins, formation QGIS, photogrammétrie drone

Consultant Plateforme Données

05/2015 - 07/2015

ONG Fauna Flora International (Myanmar)

Plateforme partage données CKAN, automatisation et traitement données spatiales.

Chef de projet statistiques

2009 - 2010

CEDET Université Paris 7 Diderot

Analyses multivariées ACP/AFC/CAH, data visualisation.

Publications 2011

25th International Cartographic Conference (ICC11)

Christophe S., Zanin C., Roussaa H. (2011), Colours Harmony in Cartography.

Automatisation & Rap- 8 ans ports (Quarto, QGIS, PowerBI)

Techno

- QGIS, ArcGIS, Google Earth Engine
- ▶ GeoPandas, GeoDjango
- Python, SQL, DBT, H3
- PostGIS
- OpenLayers, MapLibre
- Docker, Conda/Dask
- ▶ Git, CI/CD Azure DevOps

Diplômes

2009 - 2011

Master 2 CARTHAGEO

Université Paris 7, Paris 1 Sorbonne & ENSG

Mention Bien

Formation

2012 - 2023

Institut Formation Publique

SIG: FME, ArcGIS, Télédétection, Micmac, PowerBI, ARSET-NASA Developpement: HTML5, CSS3, Python Django et Flask, Docker, Angular, Elastic Stack, Tomcat, Java Grails/Gorm

Mémoires

2009 - 2011

Université Paris Diderot Paris 7

Roussaa H., Mathian H., Rinck N. (2011), Gestion du cycle de vie des données environnementales.

Roussaa H., Zanin C., Christophe S. (2009), Caractérisation de lharmonie des couleurs dans une carte.

Projets

Détection et suivi d'incendies

Chef de projet, développeur

Traitement FIRMS, classification Sentinel-2, Collect Earth Online, STAC/GEE, Tableau de bord ESRI, rapports et atlas automatisés Quarto/QGIS

F Atlas en détail Dashboard en détail

Suivi sécheresse végétale

Chef de projet

Indicateurs satellites (VAI et VHI) résolution spatiale de 10m-250m et temporelle de 10 jours (L8, L9, S2, MODIS, ASCAT), Développement python, déploiement et intégration continue avec Azure Devops

Git en détail

Pollution lumineuse

Responsable technique

Cartographie VIIRS, analyse spatiale, Atlas cartographique, tableau de bord • Dashboard en détail

Couverture forestière

Responsable technique

TMF, GFC, analyses spatiales et géotraitements

Protection eau potable

Responsable technique

Suivi pressions environnementales, Tableaux de bord décisionnels Pashboard en détail

SI Décisionnel

Architecte, développeur

Traitement géospatial Python et distribution des traitements parallelisés Dask sur cluster de machine, ELT avec DBT, indexation H3

Modélisation BDD

Administrateur système

Postgres, gestion droits, sauvegarde Barman

Serveurs applicatifs

Administrateur système

Serveurs Docker, Conda, Linux, ssh, GIT, CI Azure Devops